【裁判字號】    94,易,1489
【裁判日期】    950421
【裁判案由】    賭博
【裁判全文】
臺灣彰化地方法院刑事判決              94年度易字第1489號
公  訴  人  臺灣彰化地方法院檢察署檢察官
被      告  甲○○
被      告  乙○○
被      告  丙○○
上列被告因賭博案件，經檢察官提起公訴（94年度偵字第9165號
），本院改用通常程序審理，判決如下：
    主  文
甲○○共同以賭博為常業，處有期徒刑伍月，如易科罰金，以
佰元折算壹日；扣案之電動賭博機具拾臺 (內含ＩＣ板拾貳塊）
、新臺幣伍佰元、代幣3.3公斤，均沒收。
乙○○共同以賭博為常業，處有期徒刑月，如易科罰金，以
佰元折算壹日；扣案之電動賭博機具拾臺 (內含ＩＣ板拾貳塊）
、新臺幣伍佰元、代幣3.3公斤，均沒收。
丙○○在公眾得出入之場所賭博財物，處罰金伍仟元。罰金如易
服勞役，以佰元折算壹日。扣案之電動賭博機具拾臺 (內含Ｉ
Ｃ板拾貳塊）、新臺幣伍佰元、代幣3.3公斤，均沒收。
    事  實
一、甲○○係彰化縣社頭鄉○○村○○○路373號1樓之公眾得出
    入之「大金電子遊戲場」負責人，並於民國（下同）94年5
    月上旬在「大金電子遊戲場」內擺設大舞台3台，動物奇觀
    及滿貫大亨各2台，金象王、魔法球、跑馬各乙台共10台電
    子遊戲機，並自94年11月初起，以月薪新臺幣（下同）1萬8
    千元之代價，僱用與其有共同賭博犯意聯絡之乙○○在上址
    擔任開分、洗分（用以兌換回現金）之工作，甲○○、乙○○二人並以上開電子遊戲機與不特定之人賭博財物，而以之
    為常業。其賭博方式係賭客向員工兌換代幣（10元兌換1枚
    ）後，再投入代幣押注分數與該等電子遊戲機對賭，如未押
    中，賭資歸店方所有；如押中，則可贏得倍數不等之分數，
    該分數則可以依1比1之比例兌換現金。於94年11月15日20時
    40 分許，適有丙○○在該處以上開電子遊戲機賭博，為警
    當場查獲，並扣得如上開所示之電子遊戲機10台及IC板12塊
    、代幣3. 3公斤及賭資5百元。
二、案經彰化縣警察局田中分局報請臺灣彰化地方法院檢察署檢
    察官偵查起訴。
    理  由
一、(一)訊據被告甲○○固坦承係「大金電子遊戲場」負責人，並
      以月薪1萬8千元之代價，僱用乙○○擔任開分、洗分工作
      之事實，被告乙○○固坦承確於「大金電子遊戲場」領薪
      工作、為警查獲時被告丙○○確正於遊戲場內把玩之事實
      ，被告丙○○固坦承為警查獲時，確於上開遊戲場把玩之
      事實；惟被告三人均矢口否認賭博之犯行，被告甲○○辯
      稱：當時伊不在場，「大金電子遊戲場」不能兌換現金；
      被告乙○○、丙○○則均辯稱：沒有兌換現金之事實。
    (二)經查：被告丙○○於警詢中供証：「警方查獲時我人在大
      金遊藝場把玩電玩跑馬，我於15日晚上20時10分進入大金
      遊藝場賭博財物，我是把玩編號7號跑馬遊戲機，賭法是
      先向該店內兌換代幣，1比1賠率，然後選擇自己喜歡的數
      子押注，押一注為10元，如押中則可得7至40倍之彩金，
      我今天總共拿500元向該店員兌換代幣，現金500元可兌換
      500員之代幣，得分則可以1比1兌換現金，我把玩很久後
      輸了一些，後則贏回，然後叫櫃檯小姐換現金新台幣500
      元回來，警方查獲前我已換回新台幣500元；我一個月至
      大金遊戲場約2至3次打賭博電玩跑馬機臺，但我去把玩電
      玩大部分均賭輸，也有贏過新台幣1000多元，但我均向櫃
      檯小姐兌換現金，乙○○即為今天我向他兌換現金新台幣
      500元之人」（參見94偵字9165號偵卷8-10頁）由上供証
      觀之，被告丙○○就如何在「大金電子遊戲場」賭玩，何
      時賭玩，兌換現金之比例，兌換之次數及兌換之人均指述
      綦詳，顯非任意編排，且被告丙○○僅係賭客與被告甲○○、乙○○亦無何故舊恩怨，其証言亦無誣攀之虞，應認
      被告丙○○於警訊中之供証誠屬可信。
    (三)況參酌被告甲○○係「大金電子遊戲場」負責人，並自94
      年5月上旬在「大金電子遊戲場」內擺設10台電子遊戲機
      ，並於94年11月初起，以月薪1萬8千元之代價，僱用被告
      乙○○在上址擔任開分、洗分之工作，被告甲○○有共計
      僱用早、午、晚三班制之工作人員等情，業據被告甲○○
      、乙○○於本院中供承在卷，如認該遊戲場僅係單純供人
      娛樂，被告甲○○又何需僱用如此多人開分、洗分，其所
      辯實與經驗法則不符，不足採信。
    (四)雖被告丙○○於本院審判中翻異前供，惟被告丙○○就公
      訴人詰問時供稱：伊在警詢中，確有說請櫃台小姐換錢五
      百元，也確有說過，曾經去玩有贏錢壹仟多元，並向櫃台
      小姐換現金等語；再參酌被告丙○○並對公訴人詰問當天
      五百元換幾次錢？當天你去向櫃台小姐兌換現金五百元的
      人是否就是被告乙○○？被告丙○○均係以「沈默不答」
      以為回應，益見被告丙○○於警詢中之供証與事實相符，
      被告丙○○翻異前供，顯係迴護之詞，不足採信。
    (五)此外並有大舞台3台，動物奇觀及滿貫大亨各2台，金象王
      、魔法球、跑馬各乙台共10台電子遊戲機及IC板12塊、代
      幣3. 3公斤及賭資5百元等物扣案足資為憑。
    (六)綜上所述，事証已臻明確，被告甲○○、乙○○、丙○○
      上開所辯均非可採，被告等犯行洵堪認定。
二、查被告甲○○係「大金電子遊戲場」負責人，並自94年5月
    上旬在「大金電子遊戲場」內擺設10台電子遊戲機，並於94
    年11月初起，以月薪1萬8千元之代價，僱用被告乙○○在上
    址擔任開分、洗分之工作，被告甲○○有共計僱用早、午、
    晚三班制之工作人員等情，業據被告甲○○、乙○○於本院
    審理中自承明確，且其擺設之賭博性電動玩具多達十台，堪
    認被告甲○○、乙○○所為共同經營電動賭博機具之行為，
    已達足供營生之常業程度。核被告甲○○、乙○○所為，均
    係犯刑法第267條之罪。被告甲○○、乙○○二人間有犯意
    聯絡行為分擔，為共同正犯。被告丙○○涉有同法第266條
    第1項之賭博罪。爰審酌被告甲○○、乙○○、丙○○三人
    並無前科，有台灣高等法院被告全國前案紀錄表在卷可按，
    被告三人犯罪後均否認犯行，被告甲○○係該遊戲場之負責
    人，被告乙○○係受僱於人，被告丙○○僅係賭客，及被告
    等人之犯罪之動機、目的、智識程度、手段、所生危害及其
    各別犯後態度等一切情狀，分別量處如主文所示之刑，並依
    法諭知易科罰金、易服勞役之折算標準。
三、扣案之電動賭博機具共10台（內含ＩＣ板12塊）、代幣3.3
    公斤係當場賭博之器具，扣案之500元，係當場查獲之賭資
    ，均應依法宣告沒收。
四、據上論斷，應依刑事訴訟法第299條第1項前段，刑法第267
    條、第266條第1項、第2項、第41條第1項前段，罰金罰鍰提
    高標準條例第1條前段、第2條，判決如主文。
中    華    民    國    95    年    4     月    21    日
              刑事第一庭  審判長法  官  洪志賢
                                法  官  簡璽容
                                法  官  姚銘鴻
以上正本證明與原本無異。
如不服本判決，應於判決送達後10日內向本院提出上訴狀 (須附
繕本 )。
中    華    民    國    95    年    4     月    21    日
                                書記官  謝志鑫
中華民國刑法第266條
(普通賭博罪與沒收物)
在公共場所或公眾得出入之場所賭博財物者，處 1 千元以下罰金
。但以供人暫時娛樂之物為賭者，不在此限。
當場賭博之器具與在賭檯或兌換籌碼處之財物，不問屬於犯人與
否，沒收之。
中華民國刑法第267條
(常業賭博罪)
以賭博為常業者，處 2 年以下有期徒刑，得併科 1 千元以下罰
金。


司法院資訊處製作；財團法人民間司法改革基金會備份。
